【裁判字號】    91,訴,1202
【裁判日期】    920710
【裁判案由】    毒品危害防制條例
【裁判全文】
臺灣桃園地方法院刑事判決                        九十一年度訴字第一二Ｏ二號
    公  訴  人  臺灣桃園地方法院檢察署檢察官
    被      告  丙○○
右列被告因違反毒品危害防制條例案件，經檢察官提起公訴（九十一年度毒偵字第八
Ｏ二號），本院判決如左：
    主  文
丙○○施用第一級毒品，處有期徒刑陸月，如易科罰金，以參佰元折算壹日，扣案之
海洛因壹包（驗餘淨重零點零壹公克）沒收銷燬之。又施用第二級毒品，處有期徒刑
參月，如易科罰金，以參佰元折算壹日，扣案之安非他命捌包（驗餘淨重肆點玖貳陸
柒公克）沒收銷燬之。應執行有期徒刑柒月，如易科罰金，以參佰元折算壹日，扣案
之海洛因壹包（驗餘淨重零點零壹公克）、安非他命捌包（驗餘淨重肆點玖貳陸柒公
克）均沒收銷燬之。
    事  實
一、丙○○前因施用毒品案件，經台灣新竹地方法院以八十八年度毒聲字第一三九四
    號裁定送勒戒處所觀察勒戒，認有繼續施用毒品傾向，再經該院以八十八年度毒
    聲字第二二二八號裁定令入戒治處所，施以強制戒治一年，嗣強制戒治期滿，經
    臺灣新竹地方法院檢察署檢察官於民國八十九年十二月六日（公訴人誤繕為一日
    ）以八十九年度戒毒偵字第一二八號為不起訴處分確定。詎丙○○毒癮難卻，猶
    不知悔悟，竟基於施用第一級、第二級毒品之犯意，於九十一年三月二十六日上
    午十時許，在桃園縣新屋鄉望間村十五間尾五號住處，施用海洛因一次；又於九
    十一年三月二十八日採尿前回溯九十六小時內之某時刻，在台灣地區某不詳處，
    施用安非他命一次。嗣於九十一年三月二十八日下午五時三十分許，在上揭住所
    為警查獲，並扣得海洛因一包（驗餘淨重Ｏ‧Ｏ一公克）、安非他命八包（國防
    部憲兵司令部刑事鑑識中心標示編號，驗餘淨重四‧九二六七公克）。
二、案經新竹縣警察局移送臺灣桃園地方法院檢察署檢察官偵查起訴。
    理  由
一、訊據被告固供承於右揭時、地施用海洛因一次之犯行不諱，然矢口否認有施用安
    非他命之犯行，惟查：被告於九十一年三月二十八日下午五時三十分許，為警查
    獲後所採尿液，經新竹縣衛生局以ＴＯＸＩ—ＬＡＢ、免疫學分析法檢驗結果，
    尿液呈嗎啡、安非他命陽性反應，嗣經本院再送國防部憲兵司令部刑事鑑識中心
    檢驗，該中心以ＥＭＩＴ酵素免疫分析法、液相萃取前處理法為初步檢驗，再以
    ＧＣ＼ＭＳ氣相層析質譜儀分析法為確認，本件經初步檢驗及確認檢驗結果，尿
    液均呈嗎啡、甲基安非他命陽性反應，此有新竹縣衛生局尿液檢驗單、該中心九
    十二年五月二日（92）宇鑑字第Ｏ五九Ｏ六號鑑驗通知書各一紙附卷可稽。按施
    用毒品安非他命後約百分之七十於二十四小時內自尿中排出，約百分之九十於九
    十六小時內自尿中排出，因此尿液中可檢測出安非他命陽性反應，其最長之時間
    不會超過九十六小時，有行政院衛生署藥物食品檢驗局（八一）藥檢壹字第００
    一一五六號函一紙在卷足按，是被告尿液既以目前科學儀器最精準之氣象層析質
    譜儀分析法檢驗，其準確度應無疑義，是被告辯稱：未施用安非他命云云，不足
    採信，堪認被告於九十一三月二十八日採尿前回溯九十六小時內之某時刻，有施
    用安非他命一次之犯行。又被告前因施用毒品案件，經台灣新竹地方法院以八十
    八年度毒聲字第一三九四號裁定送勒戒處所觀察勒戒，認有繼續施用毒品傾向，
    再經該院以八十八年度毒聲字第二二二八號裁定令入戒治處所，施以強制戒治一
    年，嗣強制戒治期滿，經臺灣新竹地方法院檢察署檢察官於八十九年十二月六日
    以八十九年度戒毒偵字第一二八號為不起訴處分確定一節，此有台灣高等法院被
    告全國前案紀錄表、台灣桃園地方法院檢察署刑案資料查註紀錄表各一份在卷可
    按，從而其係前犯毒品案件經不起訴處分確定後，於五年內二犯本件犯行之情，
    亦足認定。是本件事證明確，被告犯行堪予認定。
二、按海洛因、安非他命分別為毒品危害防制條例第二條第二項第一款、第二款所規
    範之第一級毒品及第二級毒品，被告丙○○予以施用，核其所為係犯同條例第十
    條第一項、第二項之施用第一級毒品海洛因、第二級毒品安非他命罪。其持有海
    洛因、安非他命之低度行為為施用海洛因、安非他命之高度行為所吸收，均不另
    論罪。被告所犯上開施用毒品海洛因、安非他命二罪間，犯意各別，行為互異，
    應予分論併罰。爰審酌被告前經不起訴處分，仍不知悔改、警惕，猶繼續施用毒
    品，惟其施用毒品係自戕行為，尚無危害他人及犯後態度尚佳等一切情狀，分別
    核情量處如主文所示之刑及諭知易科罰金之折算標準，並定其應執行刑及諭知易
    科罰金之折算標準。
三、扣案之海洛因一包（驗餘淨重Ｏ‧Ｏ一公克）、安非他命八包（國防部憲兵司令
    部刑事鑑識中心標示編號，驗餘淨重四‧九二六七公克），均係查獲之毒品，
    應依毒品危害防制條例第十八條第一項前段規定沒收銷燬之。扣案之注射針筒四
    支、包裝袋七十五個、吸食器二組、電子秤一個，被告否認為其所有，按本件查
    獲時，在場人除被告外，尚有乙○○、甲○○、徐士然，其等均有施用毒品前科
    ，是扣案物為被告以外之在場人所有，非無可能，是扣案毒品既非自被告身上搜
    獲，被告所辯，尚足採信，此外亦查無證據足資證明係被告所有與其犯本案有相
    關聯，就此部分，本院不為沒收之諭知。另扣案之白粉二包（國防部憲兵司令部
    刑事鑑識中心標示編號，驗餘淨重三‧七Ｏ七三公克），檢驗結果無毒品反應
    ，爰不予宣告沒收，附此序明。
四、至公訴人另以：被告自不起訴處分確定後翌日起至九十一年三月二十八日採尿前
    回溯二十六小時、九十六小時內之某時刻前止，有施用海洛因、安非他命之犯行
    云云。惟查，遍觀全卷，並無公訴人認定被告自不起訴處分起即連續施用毒品之
    證據，況被告僅自白於九十一年三月二十六日上午十時許，有施用海洛因一次之
    犯行，此外本院復查無其他積極證據，足資證明被告於九十一年三月二十八日採
    尿前回溯二十六小時、九十六小時內某時刻之前，有施用海洛因、安非他命之犯
    行。被告之犯罪自無法證明，惟公訴人認此部分之犯行，與前揭有罪認定之犯行
    有裁判上之一罪關係，爰不另為無罪之諭知，應予敘明。
據上論斷，應依刑事訴訟法第二百九十九條第一項前段，毒品危害防制條例第十條第
一項、第二項、第十八條第一項前段，刑法第十一條前段、第四十一條第一項前段、
第五十一條第五款，罰金罰鍰提高標準條例第二條，判決如主文。
本案經檢察官何嘉仁到庭執行職務。
中      華        民        國    九十二    年     七     月     十     日
                                  臺灣桃園地方法院刑事第一庭
                                          法  官  黃梅淑
右正本證明與原本無異。
如不服本判決，應於判決送達後十日內向本院提出上訴狀( 應附繕本 )，上訴於
臺灣高等法院。
                                          書記官  孫立文
中        華        民        國   九十二   年   七   月    十四    日
附論罪科刑依據之法條：
毒品危害防制條例第十條
施用第一級毒品者，處六月以上五年以下有期徒刑。
施用第二級毒品者，處三年以下有期徒刑。
毒品危害防制條例第十八條
查獲之毒品及專供製造或施用毒品之器具，不問屬於犯人與否，均沒收銷
燬之。但合於醫藥或研究之用者，得不予銷燬。
前項合於醫藥或研究用毒品或器具之管理辦法，由法務部會同行政院衛生
署定之。


司法院資訊處製作；財團法人民間司法改革基金會備份。
